# 长期投资购买日和是否重大影响的判断

提问人：shinyhe2007 时间：2019-03-09 21:03:31
请教陈版主和各位论坛同行：购买日的判断：A 上市公司，通过股权转让形式以 3000 万元取得甲公司 6% 的股权，涉及到购买日判断的几个时点1 、股权转让合同签订日期 2017 年 8 月 1 日
2 、A 实际支付股权转让款款给甲公司实际控制人 B 时间是 2017 年 8 月30 日
3 、 2017 年 12-15 日，签订用于工商变更的股权协议；召开股东大会并修改章程，变更出资人及董事会成员
4 、 2018 年 1 月 20 日工商变更登记完成。
关于购买日的认定，个人认为股东大会召开及修改章程变更董事会成员应该认为股权转移完成，工商变更登记只是形式上的备案，并非会构成实质上的障碍或者必备条件；但是取得甲公司的 2017 年审计报告，实收资本中披露的股东并未变更为 A，如果确认投资是否会与甲公司审计报告存在矛盾。
重大影响的判断
A 公司取得 6% 股权后，在甲公司 7 位董事会成员中占有 1 位非独立董事席位。关于重大影响的判断条件会计部 2017 年会计监管协调会——具体会计问题监管口径中描述：公司有权力向被投资单位派出董事，一般可认为对被投资单位具有重大影响，除非有明确的证据表明其不能参与财务经营决策。从相关文件章程及股权协议中并未发现有限制 A 公司发挥董事作用的明显约定。。是否可以认为对该公司存在重大影响作为联营企业采用权益法核算。后续计量：甲公司评估值 6 亿，6%的股权 3000 万元对应的甲公司注册资本及净资产均较低，注册资本仅为 100 万左右，净资产也接近，对于该部分溢价甲公司并无相应的评估报告，也无法对应到相应的资产的公允价值？如果作为权益法核算，溢价部分该如何分摊和后续计量？

回答人：chenyiwei
1 、你的理解基本合理。股东大会召开及修改章程变更董事会成员应该认为股权转移完成，工商变更登记只是形式上的备案，并非会构成实质上的障碍或者必备条件。对于与甲公司财务报表披露的矛盾，只需确保自身处理无误即可。
2 、可参考《瑞华研究 2010 ～ 2016 汇编》之 “问题 3-1-46（对持股比例不到 20%，但派一名董事的参股公司能否按权益法核算）”。建议了解为何持股 6%但可以派一名董事的原因，例如是否主要为了保护本企业投资的安全。
另外，本企业是否属于 “风险投资机构、共同基金以及类似主体” 或者合并报表准则中的 “投资性主体”？如果是，则一般应作为金融资产核算，不采用权益法。
权益法下，应参照非同一控制下合并的相关规定，以购买日为基准日进行购买对价分摊评估，特别是合理识别和计量被投资方的可辨认无形资产，避免确认过大的隐含商誉。

提问人：shinyhe2007 时间：2019-03-10 22:29:03
A 公司是一家制造业企业上市公司，甲公司也是一家制造业公司，两者在宽泛意义上属于同行业，投资的目的一方面是希望有协同效应，主要目的仍然是以战略投资，资本增值为目的，双方协议中也约定了退出机制和业绩承诺相关的条款。应该与风险投资机构或者基金无关，但是是否符合投资性主体？

回答人：chenyiwei
因为投资目的之一是取得协同效应，所以不是投资性主体。
1069 、现金流量表附表经营性应收项目中应收账款转到应收票据，这部分需要剔除掉吗？目录